臺灣高雄地方法院民事判決　　　　　　　94年度訴字第1598號
原　　　告　百晨企業有限公司
法定代理人　戊○○
訴訟代理人　易定芳 律師
複代理人　　丙○○
被　　　告　新高營造有限公司
法定代理人　甲○○
訴訟代理人　己○○
當事人間給付貨款事件，本院於民國94年11月17日言詞辯論終結
，判決如下：
    主      文
被告應給付原告新台幣伍拾玖萬柒仟陸佰陸拾伍元，及自民國九
十四年七月二十二日起至清償日止，按週年利率百分之五計算之
利息。
訴訟費用由被告負擔。
本判決於原告以新臺幣貳拾萬元為被告供擔保後，得假執行，但
被告如以新臺幣伍拾玖萬柒仟陸佰陸拾伍元為原告預供擔保，得
免為假執行。
    事實及理由
一、原告主張：被告自民國92年12月17日起至同年12月26日止，
    陸續向原告訂購五金材料，由原告依約送至被告向訴外人總
    立建材有限公司（下稱總立公司）所承租位於台北縣五股鄉
    ○○路○ 段266 之16號旁巷子內之空地，被告再委由訴外人
    總立公司之人員收取貨物及代為簽收出貨單，被告並向總立
    公司購買沙石暨承租卡車，再連同被告向原告購買之材料一
    併運送至五華街工地現場，積欠之貨款總計為新台幣（下同
    ）597,665 元，經原告多次催討無效等語，爰依民法第367
    條規定請求被告給付貨款。並聲明求為判決：被告應給付原
    告597,665 元及自起訴狀繕本送達翌日起至清償日止按週年
    利率5 ％計算之利息。並陳明願供擔保請准宣告假執行。
二、被告則以：被告未曾向原告購買任何貨物，被告於92年4月
    向台灣電力公司台北西區營業處承攬「三重市○○街等配電
    管路工程」後，將全部工程之施作轉包予訴外人丁○○，訴
    外人丁○○乃自92年12月份起陸續向原告訂購貨物，送貨地
    點亦為訴外人丁○○所指定，故本件買賣契約之買受人應為
    訴外人丁○○，而與被告無涉等語，資為抗辯。並聲明求為
    判決：原告之訴及其假執行之聲請均駁回。並陳明如受不利
    判決，願供擔保請准宣告免為假執行。
三、兩造不爭執之事項如下：
（一）被告於92年4 月間，向台灣電力公司台北西區營業處承攬
      「三重市○○街等配電管路工程」。
（二）原告自92年12月17日起至同年12月26日止，陸續將五金材
      料送至位於台北縣五股鄉○○路○段266之16號旁巷子內之
      空地。
（三）原告所提出之出貨單總價額為597,665 元，並有出貨單影
      本9紙在卷可證（見卷第12至16頁）。
四、兩造爭執點在於兩造間有無成立買賣關係？被告是否為契約
    當事人？經查：
（一）原告主張：被告自92年12月17日起至同年12月26日止，陸
      續向原告訂購五金材料，由原告依約送至被告所承租之空
      地，被告並委由總立公司及其他在場人員收取貨物及代簽
      出貨單，積欠貨款合計597,665 元等情，業據提出送貨單
      9 張、結帳單2 張及統一發票1 紙為證，核與證人即總立
      公司負責人乙○○於本院準備程序到庭證稱：被告有向伊
      承租位於台北縣五股鄉○○路○ 段266 之16號旁巷子內之
      空地作為料場，約定租期自92年12月起至93年2 月止，被
      告並委託伊或其他在場員工代為簽收原告載至之塑膠管、
      管架等貨物等語（見本院94年8 月16日準備程序筆錄）相
      符，足見原告前揭主張，堪認屬實。
（二）被告雖辯稱：伊未曾向原告購買貨物，全部工程之施作係
      轉包予訴外人丁○○，故本件買賣契約之買受人應為訴外
      人丁○○，且訴外人丁○○並非僅有三重工地云云。惟被
      告就轉包工程予訴外人丁○○乙節，並無法舉證以實其說
      ，而被告確有向台灣電力公司台北西區營業處承攬「三重
      市○○街等配電管路工程」，為被告所不爭執，證人乙○
      ○復於本院準備程序到庭證稱：當時是丁○○向伊承租場
      地，表明是被告所承租，並要求伊將租場地及租卡車的帳
      單寄到被告位於台北市○○○路的台北辦事處，並要求伊
      幫忙簽收貨物，當時伊有打電話去被告公司確認，後來才
      幫被告簽收原告載至料場之貨物，並將這些貨物運到被告
      公司位於三重的工地，被告公司只有這個工地，並沒有其
      他工地等語（見本院94年11月1 日準備程序筆錄），是原
      告送貨地點既為被告所承租，且經被告委由訴外人乙○○
      等人代為簽收貨物，而原告所交付之貨物亦確屬被告施作
      於其所承作之「三重市○○街等配電管路工程」，被告復
      無法舉證證明有將工程轉包予丁○○之情事，足見本件買
      賣契約之當事人確為被告無訛，被告所為上開之辯稱，並
      不足採。
五、從而，原告本於兩造間買賣契約之法律關係，請求被告給付
    597,665 元及自起訴狀繕本送達翌日即94年7 月22日起至清
    償日止，按週年利率5 ％計算之利息，為有理由，應予准許
    。
六、兩造分別陳明願供擔保請准宣告假執行或免為假執行，均無
    不合，爰分別酌定相當之擔保金額，予以准許。
七、據上論結，原告之訴為有理由，依民事訴訟法第78條、第
    390 條第2項、第392條第2項，判決如主文。
中　　華　　民　　國　　94　　年　　11　　月　　30　　日
                  民事第二庭 審判長 法  官  鄭月霞
                                    法  官  蘇雅慧
                                    法　官　邱泰錄
上為正本係照原本作成。
如不服本判決，應於送達後20日內，向本院提出上訴狀並表明上
訴理由，如於本判決宣示後送達前提起上訴者，應於判決送達後
10日內補提上訴理由書（須附繕本）。
中　　華　　民　　國　　94　　年　　11　　月　　30　　日
                                    書記官  鄭翠蘭
